臺灣臺東地方法院刑事裁定　
111年度撤緩字第20號
聲  請  人  臺灣臺東地方檢察署檢察官
受  刑  人  陳張友期



上列聲請人因受刑人詐欺案件(臺灣桃園地方法院109年度審原訴
字第66號)，聲請撤銷緩刑之宣告（111年度執聲字第120號），
本院裁定如下：
    主  文
聲請駁回。
    理  由
一、聲請意旨略以：受刑人陳張友期因犯以網際網路對公眾散布
    而犯詐欺得利案件，經臺灣桃園地方法院於民國110年3月19
    日以109年度審原訴字第66號於判決判處有期徒刑1年，緩刑
    3年，並應向指定之政府機關、政府機構、行政法人、社區
    或其他符合公益目的之機構或團體，提供48小時之義務勞務
    ，於110年4月20日確定在案。乃於緩刑期前犯三人以上共同
    詐欺取財罪，經臺灣臺北地方法院於110年12月30日以110年
    度審原訴字第18、43號判處有期徒刑6月(共8罪)，應執行有
    期徒刑1年，並於111年2月8日確定，核該受刑人所為，已合
    於刑法第75條第1項第2款所定撤銷緩刑宣告之原因，足認原
    宣告之緩刑難收其預期效果，而有執行刑罰之必要，爰依刑
    事訴訟法第476條規定聲請撤銷等語。　　
二、按受緩刑之宣告，而有下列情形之一者，撤銷其宣告：一、
    緩刑期內因故意犯他罪，而在緩刑期內受逾6月有期徒刑之
    宣告確定者。二、緩刑前因故意犯他罪，而在緩刑期內受逾
    6月有期徒刑之宣告確定者，刑法第75條第1項定有明文。而
    上開條文既稱「受『逾』6月有期徒刑之『宣告』確定者」，當
    指「宣告刑」而非「執行刑」，且宣告刑為超過6月之有期
    徒刑，亦即所宣告之刑為有期徒刑7月以上，並不包括有期
    徒刑6月。另參酌刑法第75條於94年2月2日之修正理由為「
    按緩刑制度係為促使惡性輕微之被告或偶發犯、初犯改過自
    新而設，如於緩刑期間、緩刑前故意犯罪，且受不得易科罰
    金之有期徒刑以上刑之宣告確定者（意即應入監服刑），足
    見行為人並未因此而有改過遷善之意，此等故意犯罪之情節
    較諸增訂第75條之1『得』撤銷之原因為重，不宜給予緩刑之
    寬典，而有『應』撤銷緩刑宣告之必要。至於有上開情形，而
    受可易科罰金之有期徒刑刑之宣告者，因犯罪情節較輕，以
    此列為『應撤銷』緩刑之事由，似嫌過苛，爰改列為第75條之
    1『得撤銷』緩刑之事由，以資衡平」。該條嗣於98年6月10日
    再經修正，修正理由為「依本法第41條第3項之規定，受6月
    以下有期徒刑或拘役之宣告而不得易科罰金者，亦得易服社
    會勞動。此類案件既可無庸入監執行，故於緩刑之效果，應
    與受得易科罰金之案件相同，成為修正條文第75條之1得撤
    銷緩刑之事由，而非本條應撤銷緩刑之事由。又不得易科罰
    金或不得易服社會勞動之案件皆係受逾6月有期徒刑之宣告
    ，爰修正第1項各款」，可知98年6月10日修正後刑法第75條
    之規定（按即現行法之規定），係以所宣告之刑因逾6月有
    期徒刑，因其不得易科罰金或不得易服社會勞動，而應入監
    服刑，其故意犯罪之情節較重，不宜給予緩刑之寬典，而列
    為「應」撤銷緩刑宣告之事由，俾與同法第75條之1相區別
    。是數罪併罰之案件，如其各罪所宣告之刑均未逾6月有期
    徒刑，且得易科罰金或得易服社會勞動，縱所定應執行刑逾
    6月有期徒刑，仍非屬刑法第75條第1項第2款所列應撤銷緩
    刑之事由。　　　　
三、經查：
(一)受刑人前因詐欺案件，經臺灣桃園地方法院以109年度審原
    訴字第66號(下稱前案)判決處有期徒刑1年，緩刑3年，緩刑
    期間應向指定之政府機關、政府機構、行政法人、社區或其
    他符合公益目的之機構或團體，提供48小時之義務勞務，於
    110年4月20日確定，緩刑期間為110年4月20日至113年4月19
    日。惟受刑人於前案緩刑前之109年7月中旬犯三人以上共同
    詐欺取財罪，經臺灣臺北地方法院於緩刑期內之110年12月3
    0日以110年度審原訴字第18、43號判決(下稱後案)判處有期
    徒刑6月(共8罪)，應執行有期徒刑1年，並於111年2月8日確
    定等情，有上揭刑事判決書及臺灣高等法院被告前案紀錄表
    各1份附卷可稽。觀諸前揭判決可知，受刑人後案之犯行固
    係於前案判決所宣告之緩刑前所為，然後案判決就受刑人於
    該案之犯行所「宣告」之刑均為6月(共8罪)，而未逾有期徒
    刑6月，且得易服社會勞動，是受刑人並無刑法第75條第1項
    第2款所定「緩刑前因故意犯他罪，而在緩刑期內受逾六月
    有期徒刑之宣告確定者」之情形，聲請意旨主張受刑人有刑
    法第75條第1項第2款所定應撤銷緩刑宣告之原因等語，容有
    誤會。 　　
(二)綜上，受刑人本件未有刑法第75條第1項第2款所定之事由，
    是以聲請人依刑法第75條第1項第2款規定聲請本院撤銷受刑
    人前案之緩刑宣告，恐有違誤，其聲請自應予以駁回。至受
    刑人有無符合刑法第75條之1第1項第1款所列得撤銷緩刑之
    事由，因所聲請之依據不同，且該款尚需由檢察官另為審酌
    受刑人於前案所受之緩刑宣告，現有無難收其預期效果而有
    執行刑罰之必要各情，本院自不宜於檢察官未依刑法第75條
    之1第1項第1款聲請且未斟酌受刑人有無前述得撤銷緩刑宣
    告事由之情形下自為審酌，故此部分應由檢察官另為適法之
    處理，附此敘明。
四、依刑事訴訟法第220條，裁定如主文。 　　
中　　華　　民　　國　　111 　年　　5 　　月　　25　　日
                  刑事第一庭   法　官　施伊玶
以上正本證明與原本無異。
如不服本裁定，應於裁定送達後5日內向本院提出抗告狀（須附
繕本）。
「切勿逕送上級法院」　　　　　　　　　
　　　　　　　　　             書記官  劉嘉綸
中　　華　　民　　國　　111 　年　　5 　　月　　25　　日